# 上市公司股权激励里的定向增发

提问人：tlancy 时间：2017-01-08 23:07:45
上市公司股权激励里股票来源为定向增发时需要证监会审批吗，也要像普通的定向增发那样走几个月的证监会审批流程吗？是股权激励通过股东大会批准后，再走定向增发审批流程吗？另外，授予股票期权的定向增发又是怎样执行，是在授予前就先定向发行 100 万股还是行权时才定向发行，求教，非常感谢！

回答人：chenyiwei
1 、如果仅涉及为股权激励目的增发新股，则将股权激励方案向证监会申报，获取无异议函即可，无需执行一般的定向增发申报和审核程序，具体请参考证监会上市公司监管部发布的股权激励事项相关备忘录。 2 、如果采用期权形式的激励，则需在行权时才增发股份，否则就成了限制性股票了。